臺灣花蓮地方法院刑事判決　　　　　　　 94年度交訴字第1號
公　訴　人　台灣花蓮地方法院檢察署檢察官
被　　　告　乙○○
上列被告因公共危險等案件，經檢察官提起公訴（九十三年度偵
字第一八一三號），本院判決如下：
    主  文
乙○○駕駛動力交通工具肇事，致人受傷而逃逸，累犯，處有期
徒刑柒月；又過失傷害人，累犯，處拘役參拾日，如易科罰金，
以參佰元折算壹日。
    事  實
一、乙○○於民國八十六年間曾因妨害風化案件，經本院以八十
    六年訴字第一三七號判處有期徒刑四年，且經台灣高等法院
    花蓮分院及最高法院駁回上訴確定在案，並於九十年十月十
    六日（起訴書誤載為九十年十一月二十一日）執行完畢，竟
    不知悔改。於九十三年四月十六日晚間七時五十五分許，駕
    駛車牌號碼ＶＪ—三二六Ｏ號汽車，沿花蓮縣吉安鄉○○村
    ○○路由東往西方向行駛，途經該路一段二八Ｏ號前，本應
    注意車前狀況，隨時採取必要之安全措施，而依當時天候晴
    、道路鋪設柏油、乾燥無缺陷等情形，並無不能注意之情事
    ，竟疏於注意車前狀況，並隨時採取必要之安全措施，適有
    前方同向由甲○○駕駛車牌號碼ＹＹ—Ｏ四八七號汽車，亦
    疏未注意迴車時應暫停並看清有無往來車輛，且應禮讓直行
    車先行，貿然迴轉，致二車均閃避不及而發生碰撞，甲○○
    因而受有左上背刮傷（二乘０．二公分）、左大拇指刮傷（
    ０
    ．五乘０．二公分）等傷害。乙○○當時雖有腹痛之情形，
    然其明知甲○○有受傷之虞，仍未下車察看，而自行駕車逃
    離現場。嗣經警方依據掉落現場之ＶＪ—三二六Ｏ號車牌，
    始循線查獲。
二、案經被害人甲○○訴由花蓮縣警察局吉安分局報告臺灣花蓮
    地方法院檢察署檢察官偵查起訴。
    理  由
一、訊據被告乙○○對其於上開時間、地點因駕車過失致被害人
    甲○○受傷，未滯留現場而逃逸之事實，於本院審理中坦承
    不諱，核與證人甲○○於警詢中所證述車禍過程相符，又被
    告雖於案發時係因腹痛而未下車察看被害人，逕行駛離現場
    ，並提出財團法人台灣基督教門諾會醫院診斷證明書一份以
    證明確實有腹痛現象，然查被告既尚有能力駕車返家，顯見
    其並非已因腹痛難忍致無力下車察看，又本件車禍中被害人
    駕駛之車輛係左側遭被告駕駛之車輛攔腰撞擊，車損頗為嚴
    重，且道路上亦有玻璃碎片等散落物一情，為證人即到場處
    理車禍事故之警員黃鏡  於本院審理中證述綦詳，並有車損
    照片四幀附卷可稽，被告當能預見被害人在此情形下應會受
    傷，然竟仍未下車察看而逃逸現場，其有肇事後駕車逃逸之
    犯行堪以認定，此外，並有道路交通事故現場圖、道路交通
    事故調查報告表（一）、（二）、行政院衛生署花蓮醫院診
    斷證明書一份、車籍作業系統—查詢認可資料一份及現場暨
    車損照片十幀在卷可佐，被告之自白與事實相符，應堪採信
    。按汽車行駛時，駕駛人應注意車前狀況，並隨時採取必要
    之安全措施，道路交通安全規則第九十四條第三項定有明文
    ，被告本應負此駕駛人應盡之注意義務，而依前開道路交通
    事故調查報告表所載，案發當時天候晴、道路鋪設柏油、乾
    燥無缺陷等情況，並無不能注意之情事，被告竟疏未注意車
    前狀況而肇致上開事故，其有過失甚明，且本件經送臺灣省
    花東區車輛行車事故鑑定委員會鑑定，亦同此認定，有該委
    員會九十四年四月二十六日花東鑑字第０九四六一００七一
    五號函暨鑑定意見書一份在卷可參。至被害人駕車亦未注意
    迴車時應暫停，並看清有無往來車輛，並禮讓讓直行車先行
    ，貿然迴轉，亦與有過失，惟仍無法免除被告應負之過失責
    任，併此敘明。另被害人受有左上背刮傷、左大拇指刮傷之
    結果，業據被害人於警詢中陳述明白，並有花蓮醫院診斷證
    明書一份在卷可佐，參以本案係被告所駕駛車輛前方車頭與
    被害人所駕駛車輛左側前、後車門部分相撞，業據證人黃鏡
      於本院審理中證述明確，並有被害人車損照片三幀附卷可
    佐，則被害人車輛受撞擊之位置與被害人所受之傷害為左方
    手背、拇指刮傷之傷害係屬相符，足認被告上開駕車過失行
    為與被害人所受傷害結果間，具有相當因果關係。綜上所述
    ，本案事證明確，被告犯行堪以認定，應予依法論科。
二、核被告所為，係犯刑法第一百八十五條之四駕駛動力交通工
    具肇事致人受傷而逃逸罪、同法第二百八十四條第一項前段
    過失傷害罪。被告所犯前開二罪，犯罪構成要件不同，且一
    為故意犯，一為過失犯，罪名互殊，應予分論併罰。被告有
    事實欄所示之前科，並於九十年十月十六日執行完畢，有台
    灣高等法院被告前案紀錄表一份在卷可佐，其於五年以內再
    犯本件有期徒刑以上之罪，為累犯，均依刑法第四十七條規
    定分別加重其刑。爰審酌被告有妨害風化、公共危險等前科
    ，素行不佳，被告駕車疏未注意駕車安全並遵守交通規則，
    造成被害人受傷之結果，又被告雖於案發時係因腹痛而未下
    車救護被害人逕行駛離現場，然被告當時非無力下車察看，
    且案發時被害人車輛遭嚴重撞擊，已如前述，被告在預見被
    害人可能會受傷之情形下，竟僅考慮自己之私益，而未下車
    察看被害人傷勢，或留下個人身份資料，即駕車逃離現場；
    且案發後警員依據現場掉落車牌，至被告住處查詢而未遇被
    告，嗣後被告遲至九十三年四月二十四日始與員警聯絡等情
    ，已據證人黃鏡  於本院審理中證述明白，況本件車禍發生
    後迄今已年餘，被告尚未與告訴人達成和解一情，為被告於
    本院審理中所是認，及被告犯罪後坦承犯行，尚知錯誤等一
    切情狀，認公訴人請求依刑法第五十九條減輕其刑，尚有未
    洽，分別量處如主文所示之刑。
據上論斷，應依刑事訴訟法第二百九十九條第一項前段，刑法第
一百八十五條之四、第二百八十四條第一項前段、第四十七條、
第四十一條第一項前段、第五十一條第十款，罰金罰鍰提高標準
條例第一條前段、第二條，判決如主文。
本案經檢察官許建榮到庭執行職務。
中  華　民　國　　九十四　　年　　八  　月  　十八    日
                        台灣花蓮地方法院刑事第二庭
                            審判長法官  鄭  培  麗
                                  法官  陳  世  博
                                  法官  俞  秀  美
上列正本證明與原本無異。
如對本判決不服，應於送達後10日內，向本院提出上訴狀（應抄
附繕本）告訴人或被害人如對於本判決不服者，應具備理由請求
檢察官上訴，其上訴期間之計算係以檢察官收受判決正本之日期
為準。
　　　　　　　　　　　　　　書記官
中  華  民  國    九十四    年   八     月    十八    日
附錄本案論罪科刑之法條：
中華民國刑法第條一百八十五之四：
駕駛動力交通工具肇事，致人死傷而逃逸者，處六月以上五年以
下有期徒刑。
中華民國刑法第二百八十四條：
因過失傷害人者，處六月以下有期徒刑、拘役或五百元以下罰金
，致重傷者，處一年以下有期徒刑、拘役或五百元以下罰金。
